# 请教大家有关股权协议转让中是否要扣除少数股东权益

提问人：missy 时间：2010-10-13 20:23:51
前提：股权协议转让是在同一集团下的国有全资企业之间进行。虽说是“亲兄弟也要明算账”。如甲公司独资投资乙公司 2000 万，乙公司又投资 80 万到丙公司，占丙公司股权的80%，丙公司注册资本 100 万，另 20 万由个人持有。现甲公司准备将乙公司的股权协议转让给丁公司，转让价格按乙公司的审计值。乙公司实行的是新会计准则，对丙公司的投资按成本法核算。现在有二个问题：一是是按乙公司本级的审计报告还是按合并后的审计报告；二是，如是按合并后的审计报告，要不要扣除少数股东权益。
我个人认为应按合并报告中的母公司享有的权益额来转让，即扣除少数股东权益后的。大家认为这样对吗？

回答人：chenyiwei
按照一般原理应是如你所说的做法。不过既然是同一集团内的协议转让，且均发生在国有全资企业之间，所以具体的定价应当是可以协议定价的，并无统一的规定。